---
title: "KFAZ"
name: Urs Chalupny
output:
  html_document:
    df_print: paged
  word_document: default
  html_notebook: default
---
```{r Libraries, include=FALSE}
library(tidyr)
library(tibble)
library(tidyverse)
library(matrixStats)
library(flextable)
library(ggplot2)
library(stringr)
```

# KFAZ Auswertung für Modul 17

## Datenaggreagation

Da ist eine spezielle Verwendungsweise des <- Operators in der letzten Zeile, die Idee hierfür stammt aus [diesem Artikel](https://stackoverflow.com/questions/56014722/how-can-i-assign-rownames-with-while-using-a-pipe).

```{r Daten, echo=TRUE}
Norm_Daten <- c(3.84, 3.99, 4.04,4.08,3.32, 2.00, 3.55, 2.68, 2.24, 2.96, 2.41 )
Norm_SD <- c(.82, .74, .86, .80, .97, .83, .87, .82, .98, .96, .98)
Namen <- c("Handlungsspielraum", "Vielseitigkeit", "Ganzheitlichkeit", "Soziale Rückendeckung", "Zusammenarbeit", "Qualitative Arbeitsbelastung", "Quantitative Arbeitsbelastung", "Arbeitsunterbrechungen", "Umgebungsbelastungen", "Information und Mitsprache", "Betriebliche Leistungen")
HS <- c(5,4,5)
VS <- c(3,4,4)
GH <- c(4,5, NA)
SR <- c(4,5,4)
ZU <- c(4,4,4)
QL <- c(2,1, NA)
QN <- c(3,3, NA)
AU <- c(2,3, NA)
UB <- c(1,2, NA)
IM <- c(4,4, NA)
BL <- c(3,3,NA)
List_ED <- data.frame(HS, VS, GH, SR, ZU, QL, QN, AU, UB, IM, BL)
List_ED <- t(List_ED)
List_ED1 <- List_ED %>%
   as.data.frame() %>%
   mutate(UC_SD=round(rowSds(as.matrix(List_ED), na.rm = TRUE),2)) %>%
   mutate(UC_Daten=round(rowMeans(across(c(1:3)),na.rm=TRUE),2)) %>%
   select(-c(1:3)) %>%
  relocate(UC_Daten) %>%
   cbind(Norm_Daten, Norm_SD) %>%
  `rownames<-`(Namen) %>%
  rownames_to_column(var = "Dimension") %>%
  mutate(Diff=UC_Daten-Norm_Daten)
```

Berechnung eines Signifikanz-Niveaus basierend auf dem angepassten t-Test von [Crawford und Howell (1998)](https://www.tandfonline.com/doi/abs/10.1076/clin.12.4.482.7241). Berichtet werden nur die p-Werte.
```{r t_test}
List_ED1 <- List_ED1%>%
  rowwise() %>%
  mutate(T_wert=Diff/Norm_SD*sqrt(189/188)) %>%
  mutate(P=round(pt(abs(T_wert), 187, lower.tail=FALSE),2)) %>%
  mutate(P=as.character(P))  %>%
  mutate(P=str_replace(P, "0.", ".")) %>%
  select(-T_wert)
```

## Datentabelle
Verglichen werden die Normdaten aus der Studie von Prümper et al. (1995) und meinen Antworten des Fragebogens.
*Zur Erstellung der Tabelle mittels flextable hat mir diese [Seite](https://epirhandbook.com/en/tables-for-presentation.html) wertvolle Unterstützung geliefert.*
```{r Tabelle}
Tabelle<- flextable(List_ED1)
Tabelle %>%
  add_header_row(
    values = c("Dimension","Daten Herr C.","", "Normdaten", "","Differenz", "p-Wert")
    ) %>%
  set_header_labels(
    Dimension = "",
    UC_Daten = "Mw",
    UC_SD = "SD",
    Norm_Daten = "Mw",
    Norm_SD = "SD",
    Diff = "",
    P = ""
  ) %>%
  merge_at(i = 1, j = 2:3, part = "header") %>%
  merge_at(i = 1, j = 4:5, part = "header") %>%
  merge_at(i = 1:2, j = 1, part = "header") %>%
  merge_at(i = 1:2, j = 6, part = "header") %>%
  merge_at(i = 1:2, j = 7, part = "header") %>%
  align(align = "center", j = c(2:7), part = "all") %>%
  valign(valign = "top", j=c(1,6,7), part = "header") %>%
  italic(i=2, part = "header") %>%
  italic(j=6, part = "header") %>%
  italic(j=7, part = "header")
```

